臺灣臺南地方法院刑事判決
111年度易字第600號
公  訴  人  臺灣臺南地方檢察署檢察官
被      告  王彥翔




上列被告因詐欺案件，經檢察官提起公訴（110年度營偵字第165
4號），被告於準備程序中為有罪之陳述，本院合議庭裁定由受
命法官獨任以簡式審判程序進行審理，判決如下：
    主  文
甲○○犯詐欺取財罪，處有期徒刑陸月，如易科罰金，以新臺幣壹
仟元折算壹日。
未扣案之犯罪所得新臺幣貳拾萬元沒收之，於全部或一部不能沒
收或不宜執行沒收時，追徵其價額。
    犯罪事實
一、甲○○明知車牌號碼000-0000號租賃小客車（下稱甲車）為其
    所租賃，其並無處分之權利，竟意圖為自己不法所有，基於
    詐欺取財之犯意，於民國110年4月1日17時許，駕駛甲車至
    臺南市○○區○○○街00號對面之華強汽車二手車行，向車行負
    責人乙○○佯稱：其於租賃期間屆滿即取得甲車所有權，可以
    出售甲車等語，致乙○○誤信為真，同意以新臺幣（下同）46
    萬元購買，並於同年月6日11時許，匯款訂金20萬元至甲○○
    指定之郵局帳戶（帳號詳卷）。嗣因甲○○未依約定於同年月
    6日交車，乙○○亦多次聯繫不上，遂報警處理，為警循線查
    悉上情。
二、案經乙○○訴請臺南市政府警察局白河分局報告臺灣臺南地方
    檢察署檢察官偵查起訴。
    理  由
壹、程序事項
    本件被告所犯者，非死刑、無期徒刑、最輕本刑為3年以上
    有期徒刑之罪或高等法院管轄第一審案件，其於準備程序進
    行中，就被訴事實均為有罪之陳述，經法官告知簡式審判程
    序之旨，並聽取公訴人、被告之意見後，本院爰依刑事訴訟
    法第273條之1第1項之規定，裁定由受命法官獨任以簡式審
    判程序進行審理。
貳、實體事項 
一、上開犯罪事實業據被告坦承不諱，核與被害人乙○○之陳述
    相符，復有甲車之車輛詳細資料報表及租賃契約、匯款申請書、郵局客戶歷史交易清單各1份附卷可稽，足認被告之自白與事實相符，應可採信。本案事證明確，被告犯行堪可認定，應依法論科。
二、論罪科刑
（一）核被告所為，係犯刑法第339條第1項之詐欺取財罪。
（二）按被告構成累犯之事實及應加重其刑之事項，均應由檢察
      官主張並具體指出證明之方法後，經法院踐行調查、辯論
      程序，方得作為論以累犯及是否加重其刑之裁判基礎。至
      一般附隨在卷宗內之被告前案紀錄表，係司法機關相關人
      員依憑原始資料所輸入之前案紀錄，僅提供法官便於瞭解
      本案與他案是否構成同一性或單一性之關聯、被告有無在
      監在押情狀等情事之用，並非被告前案徒刑執行完畢之原
      始資料或其影本，是檢察官單純空泛提出被告前案紀錄表
      ，尚難認已具體指出證明方法而謂盡其實質舉證責任（最
      高法院110年度台上大字第5660號裁定意旨參照 ）。經查
      ，檢察官雖主張被告為累犯，應依刑法第47條第1項之規
      定，加重其刑等語。然檢察官就被告構成累犯之事實及應
      加重其刑之事項，均未具體指出證明之方法，尚難僅以卷
      附之被告前案紀錄表，即認檢察官已具體指出證明方法而
      謂盡其實質舉證責任。從而，檢察官此部分主張，尚非可
      採。
（三）爰審酌被告不思循正當途徑，反以非法之方式獲取所需，
      法治觀念顯有偏差；兼衡被告之素行（前有多次因案經法
      院論罪科刑之紀錄，臺灣高等法院被告前案紀錄表1份附
      卷可查）、智識程度（大學學歷）、犯罪動機、目的及方
      法、家庭及經濟狀況（已婚，有一個未成年小孩，入監前
      擔任物流司機，需要撫養配偶及小孩）、詐取之金額、與
      被害人之關係、坦認犯行之態度、未與被害人和解等一切
      情狀，量處如主文所示之刑，併諭知易科罰金之折算標準
      。
三、按犯罪所得，屬於犯罪行為人者，沒收之；前二項之沒收，
    於全部或一部不能沒收或不宜執行沒收時，追徵其價額，刑
    法第38條之1第1項前段、第3項，分別定有明文。查被告詐
    得之20萬元，乃被告之犯罪所得，屬於被告，爰依刑法第38
    條之1第1項前段、第3項規定，宣告沒收之，於全部或一部
    不能沒收或不宜執行沒收時，追徵其價額。
據上論斷，依刑事訴訟法273條之1第1項、第299條第1項前段，
刑法第339條第1項、第41條第1項前段、第38條之1第1項前段、
第3項，刑法施行法第1條之1第1項，判決如主文。
本案經檢察官董詠勝提起公訴，檢察官丙○○到庭執行職務。
中　　華　　民　　國　　111 　年　　6 　　月　　30　　日
                  刑事第九庭  法   官  李俊彬
以上正本證明與原本無異。
如不服本判決應於收受本判決後20日內向本院提出上訴書狀，並
應敘述具體理由。其未敘述上訴理由者，應於上訴期間屆滿後20
日內向本院補提理由書狀（均須按他造當事人之人數附繕本）「
切勿逕送上級法院」。 
　　　　　　　　　　　　　　　書記官  李俊宏
中　　華　　民　　國　　111 　年　　6 　　月　　30　　日
附錄本案論罪科刑法條：
中華民國刑法第339條
意圖為自己或第三人不法之所有，以詐術使人將本人或第三人之
物交付者，處五年以下有期徒刑、拘役或科或併科五十萬元以下
罰金。
以前項方法得財產上不法之利益或使第三人得之者，亦同。
前二項之未遂犯罰之。